臺灣臺南地方法院臺南簡易庭民事判決
111年度南小字第1307號
原      告  江美惠  
被      告  台灣電力公司台南分公司臺南區營業處

法定代理人  許墩貴  
訴訟代理人  吳念軒  
上列當事人間請求侵權行為損害賠償事件，經本院於民國111年8
月31日言詞辯論終結，判決如下：
    主  文
原告之訴駁回。
訴訟費用新臺幣壹仟元由原告負擔。
    事實及理由
一、本件原告起訴主張：被告於民國111年6月26日半夜，未告知
    原告情況下，即闖入原告住家即門牌號碼臺南市○區○○○路0
    段000巷00號房屋(下稱系爭房屋)騎樓，將系爭房屋騎樓裝
    潢拆下，於其上架設電線並將電線鑽至隔壁住家(下稱系爭
    工程)，被告雖於111年8月24日將前開房屋騎樓裝潢回復原
    狀。但被告上開行為不法侵害原告身體權，造成原告無法平
    靜難以入眠並常做惡夢，為此，爰依民法侵權行為之規定，
    訴請被告賠償原告精神慰撫金。並聲明：被告應給付原告新
    臺幣(下同)10,000元。
二、被告則以：於111年6月25日，因系爭房屋隔壁住戶臨時停電
    ，被告認應為地下管路遭挖損，欲以就近公共電源支應，施
    工前曾按原告住家門鈴，欲通知原告，惟無人回應，因急於
    復電即直接施作系爭工程。嗣後，被告亦偕同主管拜訪，向
    原告送禮道歉，資為抗辯。並聲明：原告之訴駁回。
三、得心證之理由：
(一)按當事人主張有利於己之事實者，就其事實有舉證之責任，
    民事訴訟法第277條前段定有明文。
(二)次按因故意或過失，不法侵害他人之權利者，負損害賠償之
    責任，故意以背於善良風俗之方法加損害於他人者亦同。違
    反保護他人之法律，致生損害於他人者，負賠償責任。但能
    證明其行為無過失者，不在此限，此民法第184條定有明文
    。依上開法條觀之，侵權行為之構成要件，於客觀要件須包
    括加害人之加害行為、行為須不法、須侵害權利、須發生損
    害、及加害行為與損害間有因果關係等要件，主觀上則須有
    故意或過失即意思責任，若係缺少其中任一要件，即不構成
    侵權行為；又不法侵害他人之身體者，被害人雖非財產上之
    損害，亦得請求賠償相當之金額，民法第195條第1項亦定有
    明文。
(三)本件原告固主張被告未告知原告即闖入系爭房屋騎樓施工之
    行為，不法侵害其身體權，致其無法入睡乙節，為被告所否
    認，並以前置辯。經查，被告施作系爭工程，係為回復系爭
    房屋鄰居之用電而使用系爭房屋之騎樓公共供電，並因急於
    復電，雖按壓原告門鈴未得回應，仍先行施作系爭工程，又
    原告另自陳系爭房屋之騎樓，雖為個人住宅，然並未以鐵柵
    欄圍起，此有原告提出照片1紙附卷可查(卷二第23、28頁)
    。由上可知，原告之騎樓屬於開放空間，被告上開行為，並
    無不法侵入住所之主觀意思及客觀事實。又原告主張其因此
    受驚嚇無法入眠身體受有傷害一節，原告並無法提出證據證
    明原告失眠與被告上開行為有相當因果關係，自不能僅因自
    己失眠即要求被告負責。末被告於施作系爭工程完畢後，已
    於111年8月24日將其所拆下裝潢回復原狀，自無受有財產之
    損害，此為原告所不爭執(卷二第23頁)。故此，原告依侵權
    行為之法律關係，請求被告給付原告10,000元之精神慰撫金
    ，即無理由，應予駁回。
四、綜上所述，原告本於侵權行為損害賠償之法律關係請求被告
    賠償，顯屬無據，應予駁回。
五、本件為判決基礎之事證已臻明確，兩造其餘攻擊防禦方法及
    所提證據，均經審酌，核與本件判決結果不生影響，爰不逐
    一論述，附此敘明。
六、末按訴訟費用，由敗訴之事人負擔；法院為終局判決時，應
    依職權為訴訟費用之裁判，此民事訴訟法第78條、第87條第
    1項定有明文。本件除第一審裁判費1,000元外，兩造並無其
    餘費用支出，是訴訟費用額確定為1,000元。本件為原告敗
    訴之判決，應由原告負擔訴訟費用。
七、據上論結，本件原告之訴為無理由，判決如主文。
中　　華　　民　　國　　111 　年　　9 　　月　　2 　　日
                  臺灣臺南地方法院臺南簡易庭
                                  法  官  田玉芬
以上正本證明與原本無異。
如不服本判決，應於送達後二十日內，向本院提出上訴狀並表明
上訴理由，如於本判決宣示後送達前提起上訴者，應於判決送達
後二十日內補提上訴理由書（須附繕本）。
對於小額程序之第一審判決之上訴，非以其違背法令之理由，不
得為之。且上訴狀內應記載表明原判決所違背之法令及其具體內
容。依訴訟資料可認為原判決有違背法令之具體事實者。
如委任律師提起上訴者，應一併繳納上訴審裁判費。
中　　華　　民　　國　　111 　年　　9 　　月　　2 　　日
                                    書記官 黃紹齊